臺灣高等法院民事判決　　　　　　 94年度國貿上更(一)字第2號
　上　訴　人　株式會社外邦
　法定代理人　甲○○○○
　訴訟代理人　陳恂如律師
　上　訴　人　山多夫實業股份有限公司
　法定代理人　丙○○
　被 上訴 人　丁○○
　上二人共同
　訴訟代理人　柯君重律師
　被 上訴 人　得立通科技股份有限公司
兼法定代理人　乙○○
　上二人共同
　訴訟代理人　石繼志律師
上列當事人間損害賠償事件，上訴人對於中華民國90年11月30
日台灣台北地方法院89年度國貿字第6號第一審判決提起上訴，
經最高法院發回更審，本院於96年1月16日言詞辯論終結，判決
如下：
    主  文
原判決關於命上訴人山多夫實業股份有限公司給付部分，及該部
分假執行之宣告，暨命上訴人山多夫實業股份有限公司負擔訴訟
費用之裁判均廢棄。
前開廢棄部分，上訴人株式會社外邦在第一審之訴及假執行之聲
請均駁回。
上訴人株式會社外邦之上訴，及追加之訴並假執行之聲請均駁回
。
第一、二（含追加之訴部分）審及發回前第三審訴訟費用，由上
訴人株式會社外邦負擔。
    事實及理由
壹、程序部分：
一、上訴人山多夫實業股份有限公司（下稱山多夫公司）之法定
    代理人由丁○○變更為丙○○，有公司變更登記表可稽，已
    據其具狀聲明承受訴訟（本院上更(一)卷145、146頁），並續
    行訴訟，核無不合。
二、上訴人株式會社外邦在本院追加預備聲明，請求被上訴人得
    立通科技股份有限公司（下稱得立通公司）、乙○○應連帶
    給付上訴人山多夫公司美金44萬5000元本息及日幣733萬257
    4元本息，由上訴人株式會社外邦受領，並自民國（下同）
    88年11月7日起至對造取回本件貨物時止，按月給付上訴人
    山多夫公司日幣10萬5000元，由上訴人株式會社外邦受領；
    均係本於主張上訴人山多夫公司與被上訴人向其詐稱Mickey
    Love Game愛情遊戲機（下稱系爭遊戲機）係經訴外人台灣
    華特迪士尼股份有限公司（下稱台灣華特迪士尼公司）授權
    製造銷售，致其誤信而購買並因之受有損害，為其請求之基
    礎事實；經核與其先位請求之基礎事實同一，依民事訴訟法
    第446條第1項、第255條第1項第2款規定，應准其追加預備
    聲明。
貳、實體部分：
一、上訴人株式會社外邦聲明：甲、先位聲明：（一）原判決關
    於不利上訴人株式會社外邦部分廢棄。（二）前開廢棄部分
    ，被上訴人丁○○、得立通公司、乙○○就原判決命上訴人
    山多夫公司給付上訴人株式會社外邦美金44萬5000元，及自
    86年8月20日起至清償日止按年息5％計算之利息部分負連帶
    給付責任。（三）上訴人山多夫公司、被上訴人丁○○、得
    立通公司、乙○○應再連帶給付上訴人株式會社外邦日幣73
    3萬2574元及自88年11月6日起至清償日止，按年息5％計算
    之利息，並自88年11月7日起至對造取回本件貨物時止，按
    每月日幣10萬5000元連帶計付損害金。（四）願供擔保請准
    宣告假執行。乙、前開（二）、（三）之預備聲明：（二）
    前開廢棄部分，被上訴人得立通公司、乙○○應連帶給付上
    訴人山多夫公司美金44萬5000元及日幣733萬2574元，並由
    上訴人株式會社外邦受領；及美金部分自86年8月20日起，
    日幣部分自86年11月6日起，均至清償日止按年息5％計算之
    利息。（三）被上訴人得立通公司、乙○○應連帶自88年11
    月7日起至對造取回本件貨物時止，按月給付上訴人山多夫
    公司日幣10萬5000元，由上訴人株式會社外邦受領。丙、對
    造山多夫公司之上訴駁回。
    上訴人山多夫公司聲明：（一）原判決關於不利上訴人山多
    夫公司部分廢棄。（二）前開廢棄部分，上訴人株式會社外
    邦在第一審之訴及假執行之聲請均駁回。（三）對造株式會
    社外邦之上訴及追加之訴均駁回。（四）如受不利之判決，
    請准提供現金或同面額台灣土地銀行可轉讓定期存單供擔保
    免為假執行。
    被上訴人丁○○聲明：（一）上訴人株式會社外邦之上訴及
    追加之訴均駁回。（二）如受不利之判決，請准提供現金或
    同面額台灣土地銀行可轉讓定期存單供擔保免為假執行。
    被上訴人得立通公司、乙○○聲明：（一）上訴人株式會社
    外邦之上訴及追加之訴並假執行之聲請均駁回。（二）如受
    不利判決，願供擔保請准免為假執行。
二、上訴人株式會社外邦起訴主張：（一）被上訴人乙○○為被
    上訴人得立通公司之負責人，被上訴人丁○○為上訴人山多
    夫公司之負責人；其二人明知訴外人台灣華特迪士尼公司並
    未授權被上訴人得立通公司製造米奇、米妮鼠卡通造型之遊
    戲機在日本銷售，竟共同於86年7月間，向伊偽稱台灣華特
    迪士尼公司已授權被上訴人得立通公司製造，被上訴人得立
    通公司委託上訴人山多夫公司銷售，並得銷售日本，致伊陷
    於錯誤，於同年8月6日購買系爭遊戲機5萬件，並於同年8月
    19日以信用狀匯付價金美金44萬5000元。伊於86年10月中旬
    在日本領得貨物，竟遭訴外人日本華特迪士尼公司異議取締
    ，伊始知受騙。被上訴人丁○○、乙○○應負共同侵權行為
    責任。上訴人山多夫公司及被上訴人得立通公司依民法第28
    條規定，應各與被上訴人丁○○、乙○○負連帶賠償責任。
    （二）上訴人山多夫公司與被上訴人得立通公司係系爭遊戲
    機之共同出賣人，系爭遊戲機未獲授權在日本銷售，欠缺買
    賣契約預定之效用，及出賣人共同保證之品質，有民法第35
    4條第1項、第2項所示減少、滅失價值、契約預定效用及所
    擔保品質之瑕疵，伊已依民法第359條之規定，於87年3月2
    日解除契約，依民法第259條第1款規定，上訴人山多夫公司
    與被上訴人丁○○、得立通公司、乙○○，應返還買賣價金
    ，並依民法第260條、第227條等規定，連帶賠償伊所受損害
    。再者，買賣契約既經伊依法解除在案，則對造受領買賣價
    金之原因已不存在，依民法第179條、第28條規定，應共同
    返還價金。又除價金損害外，伊並受有運送費、稅金及倉租
    保管費等共計日幣733萬2574元，及自88年11月7日起每月日
    幣10萬5000元倉租保管費之損失。縱認被上訴人得立通公司
    非系爭買賣契約當事人，因上訴人山多夫公司怠於向被上訴
    人得立通公司行使權利，伊亦得依民法第242條規定，以自
    己名義代位向被上訴人得立通公司行使權利。（三）先位聲
    明求為命：上訴人山多夫公司、被上訴人丁○○、得立通公
    司、乙○○連帶給付美金44萬5000元，及自86年8月20日起
    至清償日止之法定遲延利息；連帶給付日幣733萬2574元，
    及自88年11月6日起至清償日止之法定遲延利息，並自88年
    11月7日起至對造取回本件貨物時止，按每月日幣10萬5000
    元連帶計付損害金；預備聲明求為命：被上訴人得立通公司
    、乙○○應連帶給付上訴人山多夫公司美金44萬5000元及日
    幣733萬2574元，並由上訴人株式會社外邦受領，美金部分
    自86年8月20日起，日幣部分自86年11月6日起，均至清償日
    之法定遲延利息，並自88年11月7日起至對造取回本件貨物
    時止，按月給付上訴人山多夫公司日幣10萬5000元，並由伊
    受領之判決（原審判決上訴人山多夫公司應給付上訴人株式
    會社外邦美金44萬5000元，及自86年8月20日起至清償日止
    ，按年息5％計算之利息；駁回上訴人株式會社外邦其餘之
    訴。株式會社外邦及山多夫公司各就其敗訴部分，分別提起
    上訴；株式會社外邦提起上訴後，追加備位聲明如上）。
    上訴人山多夫公司、被上訴人丁○○則以：（一）山多夫公
    司於出售系爭遊戲機前已向被上訴人得立通公司查證授權事
    宜，並由被上訴人得立通公司出具已獲得台灣華特迪士尼公
    司授權之證明書，山多夫公司主觀上認知系爭遊戲機為合法
    商品，不具詐欺故意。上訴人株式會社外邦前對丁○○提出
    刑事詐欺告訴，業經台灣台北地方法院檢察署87年偵字第12
    086號為不起訴處分確定。（二）系爭授權書明確記載銷售
    區域限於台澎金馬，山多夫公司並未保證可在日本地區銷售
    ，不論上訴人株式會社外邦係基於明知或重大過失不知銷售
    地區之限制而向山多夫公司購買，山多夫公司不負違約之責
    。縱山多夫公司應負部分責任，然上訴人株式會社外邦同有
    採購之重大過失，其過失亦應相抵。至丁○○係執行職務，
    並無損害他人之可言。（三）被上訴人得立通公司獲台灣華
    特迪士尼公司授權製造多功能鐘及多功能鑰匙圈，既稱之為
    多功能，被上訴人得立通公司附加遊戲於鐘或鑰匙鍊上，應
    仍在多功能之合法授權範圍內。（四）上訴人株式會社外邦
    於收受本件貨物後未從速檢查，依法視為已承認其所受領之
    物；且其早於86年8月19日即以信用狀匯付款項，其侵權行
    為之請求權已因2年之時效完成而消滅。（五）上訴人株式
    會社外邦於87年3月16日之律師函已主張因被詐欺而撤銷買
    賣契約，又如何行使本件契約解除權？系爭遊戲機之買賣洽
    談過程均係山多夫公司與訴外人日商N.I.T公司所為，然因
    該公司無法以自己名義開立信用狀，乃商請上訴人株式會社
    外邦借名代開信用狀，故得行使買受人權利者應為日商N.I.
    T公司而非上訴人株式會社外邦。（六）系爭5萬件遊戲機實
    際買賣價金為每件8.3美元，共41萬5000美元，非上訴人株
    式會社外邦主張之每件8.9美元，共44萬5000美元；其中3萬
    美元之差額，係日商N.I.T公司借上訴人株式會社外邦名義
    開立信用狀之代價，山多夫公司實際並未收受，無須向非真
    正買受人之上訴人株式會社外邦負賠償之責。況日商N.I. T
    公司一併委託代開信用狀之INTERNATIONAL MARKET公司，已
    將購入之同款系爭遊戲機全部銷售而無如本件之糾紛，不得
    命山多夫公司賠償上訴人株式會社外邦因自身因素未能銷售
    所致之損失等語，資為抗辯。
    被上訴人得立通公司、乙○○則以：（一）得立通公司於85
    年10月1日起至87年9月30日間取得台灣華特迪士尼公司之授
    權，得在台灣地區使用華特迪士尼公司所屬各種卡通物件造
    型於得立通公司製造之多功能鐘、多功能鑰匙圈（鑰匙圈附
    有音樂或LCD顯示時間）。得立通公司並繳交權利金與銷售
    費用予台灣華特迪士尼公司，得立通公司確係獲得合法授權
    而製造系爭遊戲機。（二）上訴人山多夫公司係台灣地區之
    公司，得立通公司與其交易係正當行為，得立通公司將載明
    授權內容與銷售區域之授權書與樣品交予上訴人山多夫公司
    審核同意後，上訴人山多夫公司始下訂單，該公司如何處置
    系爭遊戲機，或銷售何人，得立通公司無權過問。上訴人山
    多夫公司與上訴人株式會社外邦間之交易，得立通公司並未
    參與，亦非契約當事人，其等之糾紛，與得立通公司無關。
    得立通公司從未與株式會社外邦有接觸，亦無對其施用詐術
    ，或與山多夫公司為共同詐欺行為。（三）上訴人株式會社
    外邦明知系爭遊戲機係多功能之鑰匙圈，遊戲僅係其中一項
    功能，無陷於錯誤之可言，得立通公司自始認為所製造銷售
    之系爭遊戲機係獲有合法授權之產品等語，資為抗辯。
三、兩造不爭執之事實：
    系爭遊戲機係被上訴人得立通公司製造，出賣與上訴人山多
    夫公司販售。上訴人株式會社外邦於86年8月間向上訴人山
    多夫公司購買系爭遊戲機5萬件，並於同年8月19日以信用狀
    匯付價金美金44萬5000元，惟系爭遊戲機運抵日本後，遭日
    本華特迪士尼公司以該商品未經華特迪士尼公司授權為由，
    發函禁止銷售。
    證據：買賣銷貨確認書及中譯本（原審卷第1宗25-26頁）、
    信用狀及中譯本（同上卷27-28頁）、授權書及中譯本（同
    上卷29-30頁）、日本華特迪士尼公司信函及中譯本（同上
    卷33-34頁）。
四、關於本件之準據法部分：
（一）上訴人株式會社外邦係設在日本國之公司，本於買賣及侵
      權行為法律關係起訴請求返還買賣價金及損害賠償，本件
      係涉外民事事件，合先說明。
（二）按依涉外民事法律適用法第6條規定，法律行為發生債之
      關係者，其成立要件及效力所應適用之法律，當事人意思
      不明時，國籍不同者，依行為地法；行為地如跨越二國以
      上或不屬於任何國家時，依履行地法。經查上訴人株式會
      社外邦與上訴人山多夫公司間之買賣契約未約定準據法，
      惟上訴人株式會社外邦係在台灣地區購買系爭遊戲機，給
      付價金及寄送買賣標的物均在台灣地區（見原審卷第1宗
      25-28頁），應認契約履行地係在我國，依前開規定，應
      以我國民法為準據法。又上訴人株式會社外邦主張對造共
      同在台灣地區為侵權行為，依涉外民事法律適用法第9條
      規定，關於本件侵權行為之法律關係，亦應以我國民法為
      準據法。
五、關於上訴人株式會社外邦主張上訴人山多夫公司、被上訴人
    丁○○、得立通公司、乙○○應負侵權行為損害賠償責任部
    分：
（一）按債權人因債務人未依債之本旨履行債務，致不能實現債
      權內容，固可認債務人有侵害債權之行為，性質上雖亦屬
      侵權行為，惟於此情形，因法律另有關於債務不履行之規
      定，自應適用該規定，而非適用侵權行為之規定。
（二）經查上訴人株式會社外邦主張上訴人山多夫公司出賣予伊
      之系爭遊戲機，不能在日本銷售等情，係上訴人株式會社
      外邦有無因其債務人即山多夫公司未依債之本旨為給付，
      致不能實現其債權內容之債務不履行問題。又查上訴人山
      多夫公司在出賣系爭遊戲機予上訴人株式會社外邦時，曾
      交付株式會社外邦由台灣華特迪士尼公司出具之授權書（
      原審卷第1宗29、30頁），上訴人山多夫公司之前法定代
      理人丁○○代表該公司履行債務，並不當然構成侵權行為
      。再查被上訴人得立通公司自始抗辯關於系爭遊戲機之販
      賣，伊與上訴人株式會社外邦從無接觸，伊僅係與上訴人
      山多夫公司交易等語；上訴人株式會社外邦並未能提出伊
      與被上訴人得立通公司交易之證明，上訴人株式會社外邦
      主張被上訴人乙○○、丁○○共同對伊施行詐術，使伊陷
      於錯誤，購買系爭遊戲機云云，為被上訴人乙○○、丁○
      ○所否認；上訴人株式會社外邦亦無法舉證證明被上訴人
      乙○○、丁○○有共同對伊施行詐術之行為；另查上訴人
      株式會社外邦對被上訴人乙○○、丁○○所提出刑事詐欺
      罪嫌之告訴，亦經台灣台北地方法院檢察署87年偵字第12
      086號為不起訴處分確定，有該卷宗及不起訴處分書可稽
      （原審卷第1宗65-67、89-92頁）；上訴人株式會社外邦
      復無法證明被上訴人乙○○、丁○○有其他共同施行詐術
      之行為，所主張被上訴人乙○○、丁○○應負侵權行為責
      任，核不足採。上訴人株式會社外邦主張上訴人山多夫公
      司、被上訴人得立通公司應依民法第28條規定分別與被上
      訴人丁○○、乙○○連帶負賠償責任，即屬無據。
六、關於上訴人株式會社外邦主張被上訴人得立通公司應對伊負
    買賣瑕疵擔保責任部分：
    經查上訴人株式會社外邦係向上訴人山多夫公司購買系爭遊
    戲機，上開買賣關係係存在於上訴人株式會社外邦與上訴人
    山多夫公司之間；上訴人株式會社外邦與被上訴人得立通公
    司間並無買賣關係，上訴人株式會社外邦主張被上訴人得立
    通公司應對伊負買賣之瑕疵擔保責任云云，為不足採。上訴
    人株式會社外邦依解除契約回復原狀、不當得利與債務不履
    行之法律關係，請求被上訴人得立通公司返還買賣價金及損
    害賠償，核屬無據。
七、關於上訴人株式會社外邦主張上訴人山多夫公司應對伊負買
    賣瑕疵擔保及債務不履行責任部分：
（一）經查上訴人株式會社外邦就系爭遊戲機係主張系爭遊戲機
      未獲得華特迪士尼公司之授權，致伊無法在日本販售，而
      受有損害；經核係屬民法第349條所規定：「出賣人應擔
      保第三人就買賣之標的物，對於買受人不得主張任何權利
      」之權利瑕疵問題；上訴人株式會社外邦並未舉出系爭遊
      戲機有何物之瑕疵，其主張依民法物之瑕疵之法律關係，
      對上訴人山多夫公司解除買賣契約，請求返還買賣價金及
      損害賠償，應屬無據。
（二）又按依民法第351條規定，買受人於契約成立時，知有權
      利之瑕疵者，出賣人不負擔保之責。經查上訴人株式會社
      外邦在原審起訴狀中即已陳述上訴人山多夫公司在兩造訂
      立系爭遊戲機之買賣契約時，已交付台灣華特迪士尼公司
      之授權書（原審卷第1宗5頁）；並在台灣台北地方法院檢
      察署87年偵字第12086號提出刑事詐欺告訴之書狀中載明
      ：伊向上訴人山多夫公司購買系爭遊戲機時，上訴人山多
      夫公司提出台灣華特迪士尼公司出具之授權書，伊購買後
      始接獲日本華特迪士尼公司來函表示系爭遊戲機未獲授權
      等語（該卷宗1頁）。按台灣華特迪士尼公司出具之授權
      書已上明確記載系爭遊戲機之售賣區域限於台澎金馬，有
      該授權書可憑（原審卷第1宗29、30頁）；應認上訴人株
      式會社外邦在買受系爭遊戲機時，即已知悉系爭遊戲機之
      銷售區域限於台澎金馬，自不得以事後在日本遭日本華特
      迪士尼公司表示系爭遊戲機未獲授權，而主張上訴人山多
      夫公司應就系爭遊戲機負權利瑕疵擔保責任。上訴人株式
      會社外邦事後陳述上開授權書係於接獲日本華特迪士尼公
      司來函表示系爭遊戲機未獲授權，始行取得云云；經核與
      伊先前所為陳述不符，不足採信。
（三）上訴人株式會社外邦雖又主張系爭遊戲機之權利瑕疵非在
      於銷售區域之限制，而係系爭遊戲機未經台灣華特迪士尼
      公司授權製造云云。惟查被上訴人得立通公司抗辯伊自85
      年10月1日起至87年9月30日間曾取得台灣華特迪士尼公司
      之授權，得在台灣地區使用華特迪士尼公司所屬卡通物件
      造型製造多功能鐘、多功能鑰匙圈（鑰匙圈附有音樂或顯
      示LCD時間）等語，業據其提出中英文授權書（原審卷第1
      宗75-79頁）、台灣華特迪士尼公司人員名片（同上卷80
      頁）、繳交權利金與銷售費用之付款支票影本、貨款簽收
      單及統一發票（同上卷81-84頁）為證。雖台灣華特迪士
      尼公司之台灣地區總監即證人陳惠娟於89年5月10日、同
      年6月8日具狀均稱：台灣華特迪士尼公司與得立通公司簽
      訂授權合約，適用範圍限於「多功能時鐘」、「多功能鑰
      匙圈」，系爭遊戲機係授權範圍外之產品；依美商迪士尼
      企業公司之授權政策，電子遊戲機等涉及高科技之產品，
      非屬台灣華特迪士尼公司所得決策或授權範圍；台灣華特
      迪士尼公司經檢視後，認為系爭遊戲機確實未獲授權，係
      屬仿品，遂以電子郵件回覆日本華特迪士尼公司人員云云
      （原審卷第1宗141-144、182-185頁）；惟陳惠娟所具書
      狀亦均載明：因原業務承辦人員及前任台灣區總經理均已
      離職，僅存文件供參，無其他工作人員可到庭再為說明（
      同上卷143、184頁）。另台灣華特迪士尼公司消費品部經
      理即證人蔣若涵雖到場證稱：經伊將系爭遊戲機開機檢視
      ，系爭遊戲機非屬「產品造形授權證明書」所載之授權商
      品範圍，不可以使用米奇、米妮的圖樣，亦不可賣到日本
      ，亦不得在包裝盒上貼上含有台灣華特迪士尼公司委託製
      造的雷射標籤云云；惟伊亦證稱被上訴人得立通公司提出
      之統一發票為真正，另伊係88年5月1日起到職（同上卷25
      0-253頁）。又台灣華特迪士尼公司消費品部經理陳玲娟
      亦到場證稱當時負責的人員均已離職，現在公司沒有人知
      道此事等語（本院前審卷166-168頁）。經查被上訴人得
      立通公司所獲台灣華特迪士尼公司授權商品範圍係「多功
      能鐘，多功能鑰匙圈（鑰匙圈附有音樂或顯示LCD時間）
      」，有陳惠娟具狀提出之「產品造形授權證明書」可憑（
      同上卷171頁）；其既可以LCD顯示音樂或時間功能，且可
      以多功能方式顯示，被上訴人得立通公司抗辯電子遊戲機
      之功能亦屬其中之一功能而含括在多功能範圍之內，應屬
      有據。又查系爭遊戲機皆經台灣華特迪士尼公司給予得立
      通公司證明經該公司授權之鐳射專用標籤黏貼在產品上，
      此標籤並非偽造；台灣華特迪士尼公司並對被上訴人得立
      通公司收取權利金，已如前述；台灣華特迪士尼公司亦未
      曾對被上訴人得立通公司爭執系爭遊戲機之著作權；陳惠
      娟與蔣若涵均非當初台灣華特迪士尼公司出具授權書予被
      上訴人得立通公司之承辦人，所為台灣華特迪士尼公司之
      授權範圍不包含電子遊戲機功能云云，尚不足採信。被上
      訴人得立通公司抗辯系爭遊戲機係屬台灣華特迪士尼公司
      之授權範圍，應堪採信。另查上訴人株式會社外邦主張被
      上訴人得立通公司曾出具證明書予日本華特迪士尼公司，
      表示遊戲機非得立通公司之產品部分；業據被上訴人得立
      通公司說明該證明書係因日本華特迪士尼公司人員提出非
      伊公司生產之黑色鑰匙鍊遊戲機，詢問是否伊公司生產，
      伊公司乃予否認，業據其提出該遊戲機為證（原審卷第1
      宗241頁），經核與所述相符，堪以採信。上訴人株式會
      社外邦主張被上訴人得立通公司自認系爭遊戲機未獲得台
      灣華特迪士尼公司授權製造云云，為不足採。
（四）依上所述，上訴人株式會社外邦主張上訴人山多夫公司應
      對伊負買賣瑕疵之擔保責任，應屬無據；其主張對上訴人
      山多夫公司解除買賣契約，請求回復原狀返還買賣價金及
      損害賠償，應屬無據。此外，上訴人株式會社外邦並未證
      明上訴人山多夫公司有其他債務不履行之情事，其依債務
      不履行之法律關係主張對上訴人山多夫公司解除買賣契約
      ，請求回復原狀返還買賣價金及損害賠償，亦屬無據。
七、關於上訴人株式會社外邦以備位之訴，主張代位上訴人山多
    夫公司對得立通公司行使權利部分：
    經查被上訴人得立通公司所製造之系爭遊戲機，應認獲得台
    灣華特迪士尼公司之授權，已如前述；且上訴人山多夫公司
    係台灣地區之公司，被上訴人得立通公司與上訴人山多夫公
    司成立買賣契約，並無違反台灣華特迪士尼公司之授權。被
    上訴人得立通公司對於上訴人山多夫公司並無債務不履行之
    情事，上訴人株式會社外邦以備位之訴，主張代位上訴人山
    多夫公司對得立通公司行使權利，請求返還解除契約後之買
    賣價金及損害賠償，亦屬無據。
八、綜上所述，上訴人株式會社外邦先位之訴依解除契約回復原
    狀、不當得利及侵權行為之法律關係，請求上訴人山多夫公
    司、被上訴人丁○○、得立通公司、乙○○連帶給付美金44
    萬5000元及自86年8月20日起至清償日止之法定遲延利息；
    並連帶給付日幣733萬2574元及自88年11月6日起至清償日止
    之法定遲延利息；並自88年11月7日起至對造取回本件貨物
    時止，按每月日幣10萬5000元連帶計付損害金，均為無理由
    ，不應准許。原審就上開不應准許部分命上訴人山多夫公司
    給付上訴人株式會社外邦美金44萬5000元及自86年8月20日
    起至清償日止之法定遲延利息，尚有未洽，上訴人山多夫公
    司上訴論旨指摘原判決此部份不當，求予廢棄改判，為有理
    由；就上開不應准許部分，所為上訴人株式會社外邦敗訴之
    判決，並無不合；上訴人株式會社外邦上訴論旨指摘原判決
    此部分不當，求予廢棄改判，為無理由。又上訴人株式會社
    外邦追加備位之訴請求被上訴人得立通公司、乙○○連帶給
    付上訴人山多夫公司美金44萬5000元及日幣733萬2574元，
    並由伊受領；及美金部分自86年8月20日起，日幣部分自86
    年11月6日起均至清償日止之法定遲延利息；並被上訴人得
    立通公司、乙○○應連帶自88年11月7日起至對造取回本件
    貨物時止，按月給付上訴人山多夫公司日幣10萬5000元，由
    上訴人株式會社外邦受領，亦為無理由，不應准許；其所為
    假執行之聲請亦失所依據，應併予駁回。
九、兩造其餘之攻擊或防禦方法及未經援用之證據，經本院斟酌
    後，認為均不足以影響本判決之結果，無逐一詳予論駁之必
    要。併此敘明。
十、據上論結，本件上訴人山多夫公司之上訴為有理由，上訴人
    株式會社外邦之上訴及追加之訴均為無理由，依民事訴訟法
    第450條、第449條第1項、第78條，判決如主文。
中　　華　　民　　國　　96　　年　　1 　　月　　30　　日
                  民事第八庭
                      審判長法　官  吳景源
　　　　　　　　　　　　　　法　官  滕允潔
　　　　　　　　　　　　　　法　官  鄭威莉
正本係照原本作成。
如不服本判決，應於收受送達後20日內向本院提出上訴書狀，其
未表明上訴理由者，應於提出上訴後20日內向本院補提理由書狀
（均須按他造當事人之人數附繕本）上訴時應提出委任律師或具
有律師資格之人之委任狀；委任有律師資格者，另應附具律師資
格證書及釋明委任人與受任人有民事訴訟法第466條之1第1項但
書或第2項（詳附註）所定關係之釋明文書影本。
中　　華　　民　　國　　96　　年　　1 　　月　　31　　日
　　　　　　　　　　　　　　書記官  李垂福
附註：
民事訴訟法第466條之1（第1項、第2項）：
對於第二審判決上訴，上訴人應委任律師為訴訟代理人。但上訴
人或其他法定代理人具有律師資格者，不在此限。
上訴人之配偶、三親等內之血親、二親等內之姻親，或上訴人為
法人、中央或地方機關時，其所屬專任人員具有律師資格並經法
院認為適當者，亦得為第三審訴訟代理人。
